臺灣臺北地方法院刑事判決　　　　　　　100年度訴字第363號
公　訴　人　臺灣臺北地方法院檢察署檢察官
被　　　告　楊世群
上列被告因違反毒品危害防制條例案件，經檢察官提起公訴（
100年度毒偵字第626號），被告就被訴事實為有罪陳述，本院依
簡式審判程序，判決如下：
    主  文
楊世群施用第一級毒品，累犯，處有期徒刑玖月；又施用第二級
毒品，累犯，處有期徒刑柒月。應執行有期徒刑壹年。
    事  實
一、楊世群前於民國95年間，因施用毒品案件，經臺灣板橋地方
    法院以95年度毒聲字第1253號裁定送觀察、勒戒後，因認無
    繼續施用之傾向，於95年8月4日執行完畢釋放，並由臺灣板
    橋地方法院檢察署檢察官以95年度毒偵字第4393號為不起訴
    處分確定。又於97年間，因施用第二級毒品案件，經臺灣士
    林地方法院以97年度簡字第384號、97年度易字第1296號各
    判處有期徒刑6月、6月確定；同年間，復因施用第一、二級
    毒品，經同院以97年度審訴字第71號判處有期徒刑8月、5月
    ，並定應執行有期徒刑11月確定，上開案件接續執行，甫於
    98年12月4日縮短刑期假釋出監，並付保護管束，於99年3月
    24日假釋期滿未經撤銷而執行完畢。詎猶不知戒斷毒癮，在
    上開觀察、勒戒執行完畢釋放後5年內，分別基於施用第一
    級毒品海洛因、第二級毒品甲基安非他命之犯意，先於100
    年1月7日下午1時許，在臺北市萬華區龍山寺公共廁所內，
    以將第二級毒品甲基安非他命置入玻璃球（未扣案）燒烤後
    吸食其霧化氣體之方式，施用第二級毒品甲基安非他命1次
    ；復於同日晚上7時許，在同上地點，以將第一級毒品海洛
    因摻入香菸後點燃吸食之方式，施用第一級毒品海洛因1次
    。嗣於同年月8日上午8時4分許，在臺北市萬華區龍山寺捷
    運站廁所內，因形跡可疑，為警盤查，經其同意採尿送驗後
    ，呈嗎啡及甲基安非他命陽性反應，始查悉上情。
二、案經臺北市政府警察局大同分局報請臺灣臺北地方法院檢察
    署檢察官偵查起訴。
    理  由
一、本件被告楊世群所犯係死刑、無期徒刑、最輕本刑為3年以
    上有期徒刑以外之罪，其於準備程序中就前揭被訴事實為有
    罪之陳述，經法官告知簡式審判程序之旨，並聽取公訴人、
    被告之意見後，本院認無不得或不宜改依簡式審判程序進行
    之情形，爰依刑事訴訟法第273條之1第1項，裁定本件由受
    命法官獨任進行簡式審判程序，合先敘明。
二、訊據被告對於上揭時、地，先後同時施用第一級、第二級毒
    品、第二級毒品各1次等情均坦承不諱，且查：
(一)、被告於100年1月8日為警查獲時所採尿液，經送往具有專門
    鑑定尿液中有無毒品成分之台灣尖端先進生技醫藥股份有限
    公司，以酵素免疫法、氣相層析質譜法檢驗確認結果，呈嗎
    啡、安非他命類陽性反應，此有該公司100年1月24日濫用藥
    物尿液檢驗報告、臺北市政府警察局偵辦毒品案件尿液檢體
    委驗單各1份在卷可稽（見偵卷第3、5頁）。按海洛因施用
    入人體後水解還原成嗎啡，再循嗎啡之代謝方式排出體外，
    業據行政院衛生署藥物食品檢驗局73藥檢壹字第030221號函
    說明綦詳；又人體施用甲基安非他命後，在主要代謝物中未
    改變形態之甲基安非他命佔施用劑量達43％，安非他命則約
    為5％，且安非他命在國內取得不易，施用情形較少，尿液
    檢驗結果係甲基安非他命陽性者佔大部分。本件被告之尿液
    經以氣相層析質譜儀分析法檢驗，呈嗎啡、安非他命陽性反
    應，其中嗎啡濃度超出檢測範圍，約為2910ng／ml；甲基安
    非他命、安非他命濃度則分別為6240ng/ml、1850ng /ml，
    顯見被告應有在上開採尿時間前，施用海洛因及甲基安非他
    命甚明。而海洛因、甲基安非他命，分別係毒品危害防制條
    例第2條第2項第1款、第2款所規定之第一級、第二級毒品，
    是依上開卷附之各項文書、證物等補強證據，已足資擔保被
    告於警詢、偵查及本院審理中自白之真實性，堪信為真實。
    被告上開施用第一級毒品、第二級毒品犯行，均堪認定。
(二)、又被告前於95年間，因施用毒品案件，經臺灣板橋地方法院
    以95年度毒聲字第1253號裁定送觀察、勒戒後，因認無繼續
    施用之傾向，於95年8月4日執行完畢釋放，並由臺灣板橋地
    方法院檢察署檢察官以95年度毒偵字第4393號為不起訴處分
    確定等情，有臺灣高等法院被告前案紀錄表1份在卷可稽，
    其於前述觀察、勒戒執行完畢釋放後5年內，再犯本件施用
    第一級毒品、第二級毒品之犯行，事證明確，核與毒品危害
    防制條例第23條第2項規定相符，依法應予論科。
三、核被告所為，分別係犯毒品危害防制條例第10條第1項、第2
    項之施用第一級毒品罪、施用第二級毒品罪。被告施用前持
    有海洛因、甲基安非他命之行為，各為其施用第一級毒品、
    第二級毒品之高度行為所吸收，均不另論罪。其所犯上開二
    罪名，犯意各別，罪名互異，應分論併罰。又被告有如前揭
    事實欄所列前科紀錄，業如前述，其於有期徒刑執行完畢後
    5年內，故意再犯本件有期徒刑以上之罪，均為累犯，各應
    依刑法第47條第1項規定加重其刑。爰審酌被告前已有施用
    毒品之不良素行，歷經觀察、勒戒、刑之執行程序猶施用之
    ，顯見其戒毒意志不堅，本不宜寬貸，惟念其施用毒品乃自
    戕一己之身體健康，對社會造成之危害尚非直接鉅大，且犯
    後坦承犯行，態度良好等一切情狀，分別量處如主文所示之
    刑，並定其應執行刑。
據上論斷，應依刑事訴訟法第273條之1第1項、第299條第1項前
段，毒品危害防制條例第10條第1項、第2項，刑法第11條前段、
第47條第1項、第51條第5款，判決如主文。
本案經檢察官黃碧玉到庭執行職務。
中    華    民    國   100    年    4     月    29    日
                  刑事第十四庭  法  官  李殷君
以上正本證明與原本無異。
如不服本判決應於收受送達後10日內向本院提出上訴書狀，並應
敘述具體理由；其未敘述上訴理由者，應於上訴期間屆滿後20日
內向本院補提理由書（均須按他造當事人之人數附繕）「切勿逕
送上級法院」。
                                書記官  殷玉芬
中    華    民    國   100    年    5     月    3     日
附錄本判決論罪科刑法條全文：
毒品危害防制條例第10條
施用第一級毒品者，處 6 月以上 5 年以下有期徒刑。
施用第二級毒品者，處 3 年以下有期徒刑。